【裁判字號】    90,上訴,367
【裁判日期】    900411
【裁判案由】    毒品危害防制條例
【裁判全文】
臺灣高等法院臺南分院刑事判決          九十年度上訴字第三六七號         Ｃ
      上  訴  人
      即  被  告  甲  ○  ○
右上訴人因違反毒品危害防制條例案件，不服臺灣台南地方法院八十九年度訴字第一
四五七號中華民國九十年一月二十九日第一審判決（起訴案號：臺灣台南地方法院檢
察署八十九年度偵字第一七九六號、八十九年度營毒偵字第三九六號），提起上訴，
本院判決如左：
      主      文
上訴駁回。
      事      實
一、甲○○前因施用毒品案件，經原審法院以八十七年度訴緝字第一○三號裁定令入
    戒治處所施以強制戒治後，於民國（下同）八十八年十二月一日交付保護管束期
    滿，經台灣台南地方法院檢察署檢察官於同年十二月十七日以八十八年度戒毒偵
    字第一四四號為不起訴處分。詎其竟於不起訴處分裁定後五年內，復基於概括之
    犯意，自八十九年六月間起至同年十月二十一日止，分別在其位於台南縣六甲鄉
    ○○村○○街八九巷五號之住所、台南縣官田鄉大崎村三號前芒果園內及台南縣
    東山鄉前大埔一一五一之四號農地等處，以將安非他命放入吸食器內，再於其下
    點火生煙之方式，連續施用第二級毒品安非他命多次。而分別於八十九年七月四
    日凌晨一時許，在台南縣官田鄉大崎村三號前芒果園為警查獲，扣得安非他命四
    小包共八點九公克，嗣後又於同年十月二十一日下午五時許，在台南縣東山鄉前
    大埔一一五一之四號農地為警當場查獲。甲○○另於八十九年十月十七日某時，
    在其上開住所，以將海洛因摻雜於香菸內之方式施用第一級毒品海洛因，於同年
    月二十一日在上開處所為警查獲，當場扣得海洛因三包共重零點二八公克（其中
    袋重零點二三公克）。
      理      由
一、上訴人即被告甲○○對於上開時地施用第一級毒品及連續施用第二級毒品之犯行
    ，於屢次偵查、審理中坦白承認，並有台南縣衛生局分於八十九年七月十三日及
    同年十月三十日所為衛收字第八九○一六七八九號及衛收字第八九○二五九五一
    號之尿液檢驗成績書、法務部調查局於八十九年十一月二十七日所為之鑑定通知
    書、獲案毒品表各一紙附卷可稽，復有扣案之安非他命四小包共八點九公克及海
    洛因三小包含袋重零點二八公克（袋重零點二三公克）可佐。至於被告前因施用
    毒品案件，曾受法院強制戒治之宣告，於保護管束期滿後受不起訴處分一節，有
    台灣台南地方法院檢察署檢察官於八十八年十二月十七日以八十八年度戒毒偵字
    第一四四號不起訴處分書在卷可考，本件被告於不起訴處分裁定後五年內，復施
    用第一級毒品及連續施用第二級毒品之事證明確，被告犯行，洵堪認定。
二、核被告施用第一級毒品海因及第二級毒品安非他命等犯行，係分別犯毒品危害防
    制條例第十條第一項、第二項之施用第一級、第二級毒品罪。被告多次施用第二
    級毒品安非他命之犯行，時間緊接，方法相同，觸犯構成要件相同之罪名，顯係
    基於概括之犯意為之，應依連續犯之規定，論以一罪並加重其刑。至於被告所犯
    上開施用第一級毒品與第二級毒品二罪，犯意各別，罪名不同，應予分論併罰。
    原審適用毒品危害防制條例第十條第一項、第二項、第十八條第一項前段，刑法
    第十一條前段、第五十六條、第五十一條第五款，並審酌被告品行、犯罪動機及
    被告於屢次偵查、審理中坦承犯行，犯後態度良好等一切情狀，就施用第二級毒
    品安非他命部分，量處有期徒刑拾月；就施用第一級毒品海洛因部分，處有期徒
    刑捌月，並定其應執行之刑為壹年肆月。至扣案之安非他命四小包八點九公克及
    海洛因三小包零點二八公克分別為第二級毒品及第一級毒品，依毒品危害防制條
    例第十八條第一項前段之規定，併宣告沒收並銷燬之。本院經核原審認事用法俱
    無不合，量刑亦稱妥適，被告上訴意旨雖不否認犯罪，惟請求減輕其刑云云，指
    摘原判決不當，並無可取，為無理由，應予駁回。
據上論結，應依刑事訴訟法第三百六十八條，判決如主文。
本案經檢察官王碧霞到庭執行職務。
中    華    民    國      九十      年      四      月      十一        日
                                  臺灣高等法院臺南分院刑事第三庭
                                      審判長法官  黃    崑    宗
                                            法官  莊    俊    華
                                            法官  林    勝    木
右正本證明與原本無異。
如不服本判決，應於判決送達後十日內向本院提出上訴狀，其未敘述理由者並應於提
出上訴狀後十日內向本院補提理由書（應附繕本)。
                                      法院書記官  吳    秋    賢
中    華    民    國      九十      年      四      月      十二        日
附錄法條：
毒品危害防制條例第十條第一項：施用第一級毒品者，處六月以上五年以下有期徒刑
                              。
                      第二項：施用第二級毒品者，處三年以下有期徒刑。


司法院資訊處製作；財團法人民間司法改革基金會備份。
